【裁判字號】    98,交聲,2470
【裁判日期】    980908
【裁判案由】    違反道路交通管理處罰條例聲明異議
【裁判全文】
臺灣臺北地方法院交通事件裁定        98年度交聲字第2470號
原處分機關  臺北市交通事件裁決所
異  議  人
即受處分人  甲○○
上列異議人即受處分人因違反道路交通管理處罰條例案件，對於
臺北市交通事件裁決所98年7 月17日所為之處分（原處分案號：
北市裁罰字第裁22－1AD829522號）聲明異議，本院裁定如下：
    主  文
異議駁回。
    理  由
一、按道路交通管理處罰條例所稱之「車輛」，係指在道路上以
    原動機行駛之汽車（包括機器腳踏車）或以人力、獸力行駛
    之車輛；道路交通安全規則所稱之「汽車」，係指在道路上
    不依軌道或電力架線而以原動機行駛之車輛（包含機器腳踏
    車），道路交通管理處罰條例第3 條第8 款、道路交通安全
    規則第2 條第1 項第1 款定有明文。次按汽車停車時，在停
    車場內或路邊准停車處所停車時，應依規定停放，不得紊亂
    ；且應依停車時間、位置、方式及車種之規定，道路交通安
    全規則第112 條第1 項第14款、16款分別定有明文。又汽車
    駕駛人停車時，停車時間、位置、方式、車種不依規定者，
    處新臺幣（下同）600 元以上1,200 元以下罰鍰，道路交通
    管理處罰條例第56條第1 項第9 款亦有明文。
二、本件原處分機關即臺北市交通事件裁決所以異議人即受處分
    人甲○○所有之車牌號碼SB3-498 號輕型機車，於民國98年
    7 月2 日下午3 時40分許，在臺北市○○路○ 段143 巷汽車
    停車格內停車，適為臺北市停車管理工程處人員拍照存證，
    並依道路交通管理處罰條例第56條第1 項第9 款之規定逕行
    舉發「停車車種不依規定」之違規。嗣因異議人應到案日期
    前向原處分機關提出申訴，原處分機關函請原舉發機關調查
    結果，仍認異議人有前揭違規行為，原處分機關遂依道路交
    通管理處罰條例第56條第1 項第9 款及違反道路交通管理事
    件統一裁罰基準表規定，裁處異議人600 元之罰鍰，合先敘
    明。
三、異議人聲明異議意旨略以：伊居住之臺北市○○路○ 段143
    巷係位於SOGO復興館後，平日即有許多外來機車，且常有人
    將原有機車停車格內之機車移出，以便於自己之車輛停放，
    本人機車因已老舊龍頭無法上鎖，因此於98年7 月2 日又被
    他人移出停車格外而遭開立紅單舉發，本人因停車問題遭受
    不白罰款，深覺不平，為此聲明異議，請求撤銷原處分等語
    。
四、經查：
  (一)異議人所有之車號SB3-498 號輕型機車，於民國98年7 月2
    日下午3 時40分許停放於臺北市○○路○ 段143 巷汽車停車
    格內，而為臺北市停車管理工程處人員舉發之事實，有臺北
    市停車管理工程處98年7 月10日北市停管字第09834613200
    號函、採證照片1 紙等在卷可證。而原舉發機關函覆異議人
    略以：「經查採證照片顯示，該機車不依規定車種於專供汽
    車停放之格位內違停，顯已影響小型車進出權益與不便，值
    勤人員依違規事實採證舉發並無不當；臺端陳述機車係遭移
    置1 節，因事後難以查證又無提供充分具體佐證資料，所述
    事項欠難採信，本處未便據以免罰」等語明確，且觀諸採證
    照片，清晰可見異議人所有機車停放於汽車停車格內，是異
    議人之違規行為堪以認定。
  (二)異議人雖辯稱其原係將機車停放於機車停車格內，卻遭他人
    搬移至汽車停車格內云云。惟查，觀之採證照片，異議人所
    有機車並未緊鄰機車停車格，且與隔壁停放之機車間尚留有
    空隙存在，衡與一般挪動機車時僅要求足以容納自身車輛停
    放空間，故遭挪動機車仍會置於停車格白線邊緣，且與隔壁
    機車緊密相靠之常情有違；又異議人機車之車頭與車尾並非
    呈現斜停狀態，且異議人機車與其隔壁機車均呈整齊並列停
    放之狀態，並無遭人挪動之痕跡，是尚難認異議人機車有何
    遭他人移動之情形，故異議人以前詞置辯，尚無足採。
  (三)異議人上開不依規定車種停車之違規行為，業據舉發機關提
    出採證照片為證，是異議人前開遭他人挪動機車之辯詞，依
    舉證責任轉換之原則自應由異議人舉證證明。本件異議人雖
    有提供違規地點附近停車狀況之照片以資佐證，惟該照片僅
    足以證明違規地點確有停車空間難以負荷之問題，然異議人
    是否確有依規定停車之事實，實無從以上開照片作為佐證，
    則本件舉發機關值依違規事實採證舉發，尚難認有何違誤之
    處。
五、綜上所述，異議人所有之車輛確有在前開時、地不依停車車
    種規定停車之違規行為。原處分機關依前開道路交通管理處
    罰條例第56條第1 項第9 款及違反道路交通管理事件統一裁
    罰基準表之規定，分別裁處受處分人罰鍰600 元，尚無違誤
    。異議人猶執前詞指摘原處分不當，為無理由，自應將其異
    議駁回。
六、據上論結，依道路交通案件處理辦法第19條，裁定如主文。
中    華    民    國    98    年    9     月    8     日
                              交通法庭法  官  林孟皇
本正本證明與原本無異。
如不服本裁定，應於送達後5日內向本院提出抗告狀。
                                      書記官  楊雅鈞
中    華    民    國    98    年    9     月    8     日


司法院資訊處製作；財團法人民間司法改革基金會備份。
